最高法院刑事判決　　　　　　　　　　　　　　　　九十三年度台上字第八七六號
　　上　訴　人　甲○○
　　選任辯護人 李在琦律師
右上訴人因違反槍砲彈藥刀械管制條例案件，不服台灣高等法院中華民國九十年五月
二十八日第二審判決（九十年度上訴字第一一九二號，起訴案號：台灣板橋地方法院
檢察署八十九年度偵字第一七０一七號），提起上訴，本院判決如左：
    主  文
原判決撤銷，發回台灣高等法院。
    理  由
本件原判決認定：上訴人甲○○係中華民國人，在多年前長居於加拿大溫哥華 00000
00AVE SCERREY B.C. CANADA 住處。明知霰彈槍及子彈係經政府公告管制進出口之物
品，非經中華民國主管機關之許可，不得非法運輸，竟利用自己持有加拿大之槍枝執
照之便（00000000號），先於民國（下同）八十九年十月十日在加拿大溫哥
華市槍彈購買店內，以加幣六百元之代價購買美國ＭＯＳＳＢＥＲＧ廠製五００Ａ型
１２ＧＡＵＧＥ制式霰彈長槍一支（槍號Ｐ２０６４００，槍枝管制編號00000
00000號），以加幣二十九．七五元之代價購買口徑０．二二吋ＲＥＭＩＮＧＴ
ＯＮ制式子彈五盒（共五百顆，彈底標記ＲＥＭ）、加幣三十四．七五元購買口徑０
．二二吋ＣＣＺ制式子彈五盒（共五百顆，彈底標記Ｃ）後，未經許可，基於運輸槍
枝、子彈之犯意，在其位於加拿大之前開住處，將前揭購得之霰彈長槍分解，部分零
件以襪子套住，槍管及零件放置於Ｃ0000000號托運行李內，槍托及前開子彈
拾盒則裝置於編號Ｃ0000000號托運行李內，於八十九年十一月三日搭乘中華
航空公司ＣＩ０三一號班機自加拿大至我國桃園縣大園鄉中正國際機場，隨機托運上
開管制槍枝、子彈入境中華民國，於當日晚上七時五十分許抵達台灣，經由桃園中正
國際機場通關，為警於入境海關檢查檯十六號檯上當場查獲等情，因而撤銷第一審不
當之判決，改判論處上訴人甲○○未經許可，運輸其他可發射子彈具有殺傷力之槍枝
罪刑，固非無見。
惟查本件扣案之槍枝為美國ＭＯＳＳＢＥＲＧ廠製五００Ａ型１２ＧＡＵＧＥ制式霰
彈長槍，該槍機械性能良好，具殺傷力，有內政部警政署刑事警察局鑑驗通知書在卷
可稽，則本件扣案之槍枝，究屬槍砲彈藥刀械管制條例第四條第一項第一款所稱之獵
槍或其他可發射金屬或子彈具有殺傷力之各式槍砲？因處罰規定不同，即有詳加調查
明白認定之必要，原判決遽依該條例第十一條第一項之規定論科，即有調查職責未盡
及適用法則不當之違誤。次按槍械、子彈、炸藥、毒氣以及其他兵器，均屬行政院公
布甲類管制進出口物品，該類管制進出口並無公告數額之限制，原判決認上訴人另犯
懲治走私條例第二條第一項私運管制物品進口逾公告數額罪，亦有適用法則不當之違
誤。以上或為上訴意旨所指摘，或為本院得依職權調查之事項，應認原判決有撤銷發
回更審之原因。
據上論結，應依刑事訴訟法第三百九十七條、第四百零一條，判決如主文。
中　　　華　　　民　　　國　　九十三　　年　　　二　　　月　　二十六　　日
                              最高法院刑事第十庭
                                  審判長法官  呂　潮　澤
                                        法官  白　文　漳
                                        法官  吳　昆　仁
                                        法官  孫　增　同
                                        法官  吳　昭　瑩
      右正本證明與原本無異
                                              書  記  官
中　　　華　　　民　　　國　　九十三　　年　　　三　　　月　　　三　　　日
                                                                        Ｖ
